臺灣臺南地方法院刑事判決　　　　　　　95年度易字第1464號
聲　請　人　臺灣臺南地方法院檢察署檢察官
被　　　告　丁○○
上列被告因賭博案件，經檢察官偵查後，聲請簡易判決處刑（聲
請案號：九十五年度偵字第七０二０號），經本院認不宜以簡易
判決處刑，改以通常程序審理，並判決如下：
    主  文
丁○○無罪。
    理  由
一、公訴意旨略以：被告丁○○於民國九十五年四月十八日夜間
    ，至台南市○○○路、和緯路口黃昏市場之停車場搭乘楊錦
    眾（另由檢察官偵查辦理）所駕駛之車號8R—9217號自小客
    車至蔡志宏、陳坤成（另由檢察官偵查辦理）所提供之台南
    市○○○街一三二號之公眾得出入之場所，自當日夜間十一
    時起，在該處玩賭天九牌，彼等係由陳坤成或其他賭客輪流
    作莊，外莊三家，以天九牌比大小決定輸贏，在場賭客可選
    擇外莊三家之任一家押注金錢與莊家比大小，每次押注金額
    最少新台幣（下同）一千元之方式，藉此方式賭博財物，因
    認被告丁○○涉有刑法第二百六十六條第一項前段之賭博罪
    嫌等語。
二、按犯罪事實，應依證據認定之，無證據不得認定其犯罪事實
    ，又不能證明被告犯罪者，應諭知無罪之判決，刑事訴訟法
    第一百五十四條第二項、第三百零一條第一項分別定有明文
    。另按認定犯罪所憑之證據，無論其為直接證據或間接證據
    ，其為訴訟上之證明時，均須達於一般通常之人均不致於有
    所懷疑，而得確信其為真實之程度，始得據之為有罪之認定
    。倘其證明尚未達到此一程度，而有合理性之懷疑存在，致
    使無從形成有罪之確信時，根據「罪證有疑，利於被告」之
    證據法則，即不得遽為不利被告之認定。公訴意旨認被告丁○○涉有前開賭博罪嫌，係以台南市警察局第二分局員警於
    九十五年四月十九日上午零時二十五分許，持搜索票至上處
    地點搜索時，被告丁○○亦在現場，且持有十萬七千九百元
    之款項等情為據，因認被告丁○○確有賭博犯行。訊據被告
    丁○○固坦承於前揭時地為警查獲，且於員警至前揭地點查
    緝時，持有現金十萬七千九百元之款項等情，惟堅詞否認涉
    有賭博犯行，辯稱：其因得悉積欠十萬元借款之證人乙○○
    在該處賭博財物，故委請意欲前往該處賭博之證人甲○○載
    其前往該處，藉以向證人乙○○索回借款，並無至該處賭博
    之意；其身上為警所查扣之十萬七千九百元款項，其中十萬
    元係證人乙○○所交付，七千九百元則為其身上所備款項，
    非供作賭博之用，其並未參以賭博犯行等語。
三、經查：
  (一)被告丁○○於九十五年四月十八日夜間，與證人甲○○同至
    台南市○○○路、和緯路口黃昏市場之停車場搭乘另案被告
    楊錦眾所駕駛之車號8R—9217號自小客車至另案被告蔡志宏
    、陳坤成所提供，用以供特定多數人賭博之台南市○○○街
    一三二號處所等情，業據被告丁○○於警詢及偵審中迭次坦
    承在卷，核與證人甲○○於本院審理時到庭具結後之證述相
    符，此部分事實應堪認定。又台南市警察局第二分局員警於
    九十五年四月十九日上午零時二十五分許，持搜索票至上處
    地點搜索時，被告丁○○亦在現場，且持有現金十萬七千九
    百元等情，亦據被告丁○○於警詢及偵審中供述在卷，並有
    該十萬七千九百元之款項扣案可參，此部分事實亦堪認定。
  (二)被告丁○○於警詢及偵審中迭次供稱：其當日至另案被告蔡
    志宏、陳坤成所提供之台南市○○○街一三二號處所之目的
    ，係為向適在該處賭博財物之證人乙○○索取一個月前出借
    之十萬元，而其身上所扣得之款項，其中十萬元即為證人乙○○當日所歸還，其餘則為其隨身攜帶之款項，其並無賭博
    之意，亦未參與賭博等語（參見警卷(一)第一五四頁、偵卷(一)
    第一三四頁背面、本院卷第一七頁），而證人乙○○於本院
    審理時，到庭具結後證稱：其曾在案發前一個多月前，向被
    告丁○○借款十萬元，被告丁○○於案發當日，經證人甲○○帶領至前揭處所，向其索取借款，其即歸還十萬元予被告
    丁○○等語（參見本院卷第三四頁）；證人甲○○亦到庭具
    結後證稱：當日因被告丁○○欲找乙○○，其與乙○○聯絡
    後，乃駕車載同被告丁○○至前開地點與乙○○見面，其當
    日曾見乙○○交付款項予被告丁○○等語（參見本院卷第四
    一頁），是被告丁○○前開辯解，與證人乙○○、甲○○於
    本院審理時，具結後所為之證詞相符，尚非全然無可採信。
  (三)公訴意旨雖以證人乙○○為警查獲時，經警自其身上扣得現
    金八十八萬六千五百元，如其曾交付予被告十萬元，則其身
    上原應有九十八萬六千五百元，扣除證人乙○○自述當日經
    由賭博所贏得之六萬元款項，則證人乙○○至前開賭場時，
    所攜帶之款項數額應為九十二萬六千五百元，然此與證人乙○○於本院審理時證稱：其當日進入賭場時，攜帶約八十五
    萬元等語（參見本院卷第三三頁）相違，因認證人乙○○前
    開證述曾歸還被告丁○○十萬元等證詞與事實不符，不足採
    信。惟證人乙○○經本院詢以當日進入賭場之際所攜帶款項
    數額時，證稱：約八十餘萬元，但經本院詢以確實數字時，
    證人乙○○則證稱：約八十五萬元左右，確實數額已經忘記
    等語（參見本院卷第三三頁），是證人乙○○所述攜帶至賭
    場之款項數額究竟幾何，其自己亦難確定。參以倘若證人乙○○並未交付被告丁○○十萬元，則依其當日被查扣之款項
    ，與其贏得之款項合計結果，則其當日進入賭場時所攜帶之
    金額應為八十二萬元，此亦與證人乙○○自承攜帶之款項數
    額有所出入，復參以案發迄證人乙○○至本院作證之際，已
    隔一年二月之久，證人乙○○之記憶難免錯誤，得否以此為
    基礎，推論相關款項數額，而認定證人乙○○前開證詞確屬
    不實，尚非全然無疑。
  (四)公訴意旨另以：證人乙○○與甲○○於本院審理時，雖就案
    發當日相互聯絡之時間、地點等細節之證述均有所不符，因
    認證人乙○○、甲○○於本院審理時之證詞係迴護被告之詞
    ，不可採信。惟綜觀證人乙○○、甲○○於本院審理時所為
    之證述，彼等就案發當日相互聯絡細節之證述雖稍有出入，
    惟就被告丁○○當日係欲找尋證人乙○○取款，且證人乙○○當日確曾交付款項予被告丁○○等情狀，兩人之證述始終
    一致，是證人乙○○與甲○○之證詞應非全無可採。況被告
    丁○○為警查獲當日，即已提出前開辯解（參見前開警卷筆
    錄），惟承辦之員警始終未曾就其辯解事項詢問證人乙○○
    與甲○○以明被告丁○○之辯解是否有其根據，遲至本院傳
    訊前開二證人到庭作證時，事隔已經一年二月，本難期待證
    人乙○○與甲○○之記憶仍屬清晰無誤，而能為完全一致之
    證述，故尚難以此即認其等於本院審理之證詞，均屬迴護被
    告之詞，而皆無可採。
  (五)證人乙○○結證稱：交付款項予被告至為警查獲時，大約一
    、二十分鐘等語（參見本院卷第三四頁），而被告丁○○則
    供稱：約有二十分鐘等語（參見本院卷第四四頁），參以駕
    車載同被告丁○○前往之證人甲○○於本院審理時另證稱：
    當日其欲賭博，曾要求被告稍待等語（參見本院卷第四一頁
    ），是被告丁○○取得證人乙○○交付之款項後，留在前揭
    賭場之時間並非長久，應係欲等待證人甲○○載同其返家，
    此外，綜觀全卷，亦無任何當日在賭場之人，曾明確指認被
    告丁○○於案發當日亦曾參與賭博犯行，從而，尚難僅以被
    告丁○○向證人乙○○取得款項後，未立即返家，而推認被
    告丁○○確有賭博之意及賭博犯行。
  (六)綜上所述，參互印證，本件依調查證據所得，應認尚不足以
    排除被告丁○○至前揭賭場係為向證人乙○○索回十萬元借
    款，且被告丁○○身上為警查獲之款項中，確有十萬元為證
    人乙○○所歸還之合理懷疑，此外，亦無積極證據足認被告
    丁○○當日確有賭博犯行，從而，參諸前開見解，應認公訴
    意旨所指被告丁○○所涉賭博犯行，罪嫌尚屬不能證明，自
    應為無罪判決之諭知。
據上論斷，應依刑事訴訟法第四百五十二條、第三百零一條第一
項，判決如主文。
本案經檢察官丙○○到庭執行職務
中　　華　　民　　國　　96　　年　　6 　　月　　14　　日
                        刑事第九庭
                            審判長法　官  楊清安
                                  法  官  朱中和
                                  法  官  卓穎毓
以上正本證明與原本無異。
如不服本判決，應於收受送達後10日內向本院提出上訴書狀（應
附繕本）。
　　　　　　　　　　　　　　　　　書記官  秦建華
中　　華　　民　　國　　96　　年　　6 　　月　　14　　日
